【裁判字號】    99,抗,1506
【裁判日期】    991231
【裁判案由】    聲請撤銷緩刑
【裁判全文】
臺灣高等法院刑事裁定                  99年度抗字第1506號
抗  告  人  臺灣桃園地方法院檢察署檢察官
受  刑  人  王家樑
上列抗告人因聲請撤銷緩刑案件，不服臺灣桃園地方法院，中華
民國99年12月2日所為撤銷緩刑之裁定（99年度撤緩字第270號）
，提起抗告，本院裁定如下：
    主  文
抗告駁回。                                                                
    理  由                                                                
一、原裁定略以：受刑人王家樑因妨害性自主案件，經臺灣桃園
    地方法院於民國96年2月27日以96年度訴字第2800號判處有
    期徒刑1年2月，緩刑4年，緩刑期間內付保護管束，於96年4
    月2日確定在案，嗣經臺灣桃園地方法院檢察署檢察官執行
    保護管束命令，執行期間自96年4月2日至100年4月1日止，
    此有上開判決、臺灣桃園地方法院檢察署檢察官執行保護管
    束指揮書、本院被告前案紀錄表在卷為憑。觀諸卷附臺灣桃
    園地方法院檢察署執行保護管束情況約談報告表、臺灣桃園
    地方法院檢察署觀護輔導紀要所示，受刑人固有多次未遵期
    報到之情形，然衡其理由，不外乎係因受刑人遺忘時間，或
    因工作之因素，無法按時向觀護人報到等情，參以現今經濟
    景氣不明，工作難覓之際，而依卷附約談報告表、觀護輔導
    紀要所示，受刑人屢對找工作、收入不穩定等情感到困擾，
    顯無法期待受刑人放下賴以維生之工作不顧，而屢次請假。
    又本件觀護人於99年7月30日親往受刑人住所訪視時，受刑
    人仍於現址居住中一節，有臺灣桃園地方法院檢察署執行保
    護管束情況訪視報告表附卷為憑。從而，尚難以受刑人屢有
    延遲報到之情形，即認受刑人違反保安處分執行法第74條之
    2第2、4款之情形，已達情節重大之程度，因而駁回檢察官
    撤銷緩刑之聲請等語。
二、抗告意旨則謂：受刑人於緩刑付保護管束期間，業經檢察官
    告知應遵期報告，且每次報到後，觀護人均有面告以下次報
    告之日期，然受刑人多次未依規定報到，須經觀護人多次以
    電話或親自訪視，始逾期報到，參以受刑人於緩刑期內之97
    年10月15日因另有故意犯詐欺罪，經臺灣桃園地方法院於98
    年12月8日以98年度壢簡字第2735號判處拘役20日，並於99
    年1月10日確定在案，觀護人因而於99年1月26日製作切結書
    要求受刑人如再未依規定報告，將聲請法院撤銷緩刑，受刑
    人亦於切結書上簽名表示遵守，然受刑人事後仍有未按時報
    到之情，縱認受刑人或因工作事由，無法遵期報到，亦應事
    前向觀護人請假，然受刑人捨此不為，屢未遵期報告，顯見
    受刑人毫無法治觀念，因認其違反保安處分執法行第74條之
    2第2款之規定已達情節重大之程度，原審未查，仍予維持受
    刑人之緩刑宣告，要非適法，爰依法提起抗告，請求將原裁
    定撤銷云云。
三、經查：
  (一)按受保護管束人在保護管束期間內，不服從檢察官及執行保
    護管束者之命令，且未依規定向執行保護管束者定期報告其
    身體健康、生活情況及工作環境等，而情節重大者，檢察官
    得聲請撤銷保護管束或緩刑之宣告，保安處分執行法第74條
    之2第2、4款、第74條之3第1項分別定有明文。至於是否確
    屬「情節重大」，仍應斟酌確保保安處分執行命令之達成與
    宣告緩刑之目的而為認定，要非受保護管束人一有違反之情
    事即應撤銷該緩刑之宣告。
  (二)觀諸受刑人固多有次遲延報到之情事，然其原因不外乎遺忘
    時間、或因工作因素而無法按時報到，且受刑人復無行方不
    明之情形等節，業據原裁定論述綦詳。衡以，受刑人或欠缺
    時間觀念，而屢有不能按時報到之情，然尚不能以受刑人單
    純欠缺時間觀念，即以受刑人未服從檢察官令應遵期報到之
    命令，亦未每月至少一次向執行保護管束者報告其身體健康
    、生活情況及工作環境等情，逕認已達情節重大之程度。
  (三)至於檢察官另指受刑人於緩刑期內故意犯詐欺罪，業經法院
    於緩刑期內判處拘役云云，惟此乃刑法第75條第1項所定得
    撤銷緩刑之事由，並非檢察官原聲請撤銷緩刑之事由。又依
    檢察官所述，受刑人於緩刑期內所犯詐欺罪，業經臺灣桃園
    地方法院於99年1月10日判決確定在案，對照本案之檢察官
    係於99年11月12日聲請撤銷緩刑，有臺灣桃園地方法院檢察
    署99年11月22日函文在卷為憑，可知對於受刑人上開事由，
    檢察官亦已逾刑法第75條第2項所定聲請撤銷緩刑之判決確
    定後6個月內之法定期間，併此指明。
  (四)綜上，因認本件抗告為無理由，應予駁回。
據上論斷，應依刑事訴訟法第412條，裁定如主文。
中    華    民    國    99    年    12    月    31    日
                  刑事第二庭審判長法  官  洪光燦
                                  法  官  李麗玲   
                                  法  官  林恆吉
以上正本證明與原本無異。
不得再抗告。
                                  書記官  陳盈璇
中    華    民    國    99    年    12    月    31    日

司法院資訊處製作；財團法人民間司法改革基金會備份。
